臺灣臺北地方法院民事裁定
111年度北補字第1285號
原      告  謝麗卿  
被      告  吳美惠  

上列當事人間請求遷讓房屋等事件，本院裁定如下：
    主    文
原告應於本裁定送達後七日內，補繳第一審裁判費新臺幣肆萬參
仟伍佰柒拾元；惟原告如能查報門牌號碼臺北市○○區○○路○○○巷○
○○號一樓房屋之交易現值或經有鑑定資格之鑑價公司所為之鑑價
資料，且該交易現值或鑑價資料較本院所核定訴訟標的價額為低
者，則應以該交易現值或鑑價資料為本件遷讓房屋訴訟標的價額
，加計第二項聲明訴訟標的金額新臺幣壹拾萬元後，依民事訴訟
法第七十七條之十三所定費率計算裁判費，並補繳裁判費，逾期
未繳，即駁回其訴。
    理    由
一、按因財產權而起訴，應繳納裁判費，此為法定必備之程式，
    民事訴訟法第77條之13定有明文。次按訴訟標的之價額，由
    法院核定。核定訴訟標的之價額，以起訴時之交易價額為準
　　；無交易價額者，以原告就訴訟標的所有之利益為準。以一
    訴主張數項標的者，其價額合併計算之，民事訴訟法第77條
    之1第1、2項、第77條之2第1項前段分別定有明文。再按城
    市地方房屋之租金，以不超過土地及其建築物申報總價年息
    百分之十為限，土地法第97條第1項亦有明定。末按原告之
    訴，有民事訴訟法第249條第1項所列各款情形之一，依其情
    形可以補正，審判長應定期間命其補正，逾期未補正，應以
    裁定駁回之。
二、查，本件原告起訴請求被告遷讓房屋等事件，訴訟標的價額
    核定為430萬元（計算方式如後附表所示），應繳裁判費43,
    570元。惟原告如能查報系爭房屋之交易現值或鑑價資料，
    且較本院所核定價額為低者，則應以該交易現值或鑑價資料
    為系爭房屋之交易價額，加計聲明第2項訴訟標的金額10萬
    元後，依民事訴訟法第77條之13所定費率計算裁判費，並補
    繳裁判費。茲依民事訴訟法第249條第1項但書之規定，限原
    告於收受本裁定送達7日內補繳，逾期不繳即駁回其訴
　　，特此裁定。
中　　華　　民　　國　　111 　年　　5 　　月　　31　　日
　　　　　　　　　　臺北簡易庭  
　　　　　　　　　　　　　法    　官　郭美杏
以上正本係照原本作成。
如不服本裁定關於核定訴訟標的價額部分，應於裁定送達後10日
內向本院提出抗告狀，並繳納抗告費新臺幣1,000 元；其餘關於
命補繳裁判費部分，不得抗告。
中　　華　　民　　國　　111 　年　　5 　　月　　31　　日
　　　　　　　　　　　　　書　記　官  林玗倩
附表：
本件訴訟標的價額計算方式：
1.訴之聲明第一項前段請求騰空返還系爭房屋部分：每月租金
　35,000元ｘ12月÷10％＝420萬元（依土地法第97條第1項所定之房
  屋租金最高額限制反推）。
2.訴之聲明第二項請求給付罰鍰部分：臺北市政府都市發展局罰
  鍰10萬元部分，應併算。
3.以上合計430萬元（計算式：420萬元＋10萬元＝430萬元）。
附註：
土地法第97條第1項
城市地方房屋之租金，以不超過土地及其建築物申報總價年息百
分之十為限。